【裁判字號】    93,訴,3451
【裁判日期】    950203
【裁判案由】    毒品危害防制條例
【裁判全文】
臺灣高雄地方法院刑事判決              93年度訴字第3451號
公  訴  人  臺灣高雄地方法院檢察署檢察官
被      告  甲○○
義務辯護人  柯淵波律師
被      告  丁○○
選任辯護人  李慶榮律師
            孫守濂律師
被      告  己○○
                    （現於臺灣高雄第二監獄執行中）
選任辯護人  林柏瑞律師
            林復華律師
被      告  戊○○
選任辯護人  林樹根律師
            邱麗妃律師
            莊雯琇律師
上列被告等因違反毒品危害防制條例案件，經檢察官提起公訴（
92年度偵字第15523 號），及移送併辦 (94年度偵緝字第2272號
）本院判決如下：
    主  文
甲○○連續販賣第二級毒品，處有期徒刑玖年，扣案之第二級毒
品甲基安非他命壹包（驗後毛重零點肆公克，另有直接包裝毒品
而殘有第二級毒品甲基安非他命於上不可完全析離之夾鏈袋壹只
）、第二級毒品甲基安非他命肆拾肆包（驗後毛重肆壹貳點伍公
克，另有直接包裝毒品而殘有第二級毒品甲基安非他命於上不可
完全析離之夾鏈袋肆拾肆只），均沒收銷燬之，販賣第二級毒品
所得之財物新台幣拾陸萬伍仟元，沒收之，如全部或一部不能沒
收時，應以其財產抵償之。
丁○○意圖販賣而持有第一級毒品，累犯，處有期徒刑伍年拾月
，扣案之第一級毒品海洛因貳拾包（驗後合計淨重壹陸捌點肆貳
公克，另有直接包裝毒品而殘有第一級毒品海洛因於上不可完全
析離之夾鏈袋貳拾只）、殘有第一級毒品海洛因於上不可完全析
離之電子磅秤及研磨機各壹台，均沒收銷燬之；又共同連續販賣
第二級毒品，累犯，處有期徒刑肆年，扣案之第二級毒品甲基安
非他命壹包（驗後毛重零點肆公克，另有直接包裝毒品而殘有第
二級毒品甲基安非他命於上不可完全析離之夾鏈袋壹只）、第二
級毒品甲基安非他命肆拾肆包（驗後毛重肆壹貳點伍公克，另有
直接包裝毒品而殘有第二級毒品甲基安非他命於上不可完全析離
之夾鏈袋肆拾肆只），均沒收銷燬之，販賣第二級毒品所得之財
物新台幣壹仟元，應與戊○○連帶沒收之，如全部或一部不能沒
收時，應以其財產抵償之。應執行有期徒刑玖年陸月，扣案之第
一級毒品海洛因貳拾包（驗後合計淨重壹陸捌點肆貳公克，另有
直接包裝毒品而殘有第一級毒品海洛因於上不可完全析離之夾鏈
袋貳拾只）、殘有第一級毒品海洛因於上不可完全析離之電子磅
秤及研磨機各壹台、第二級毒品甲基安非他命壹包（驗後毛重零
點肆公克，另有直接包裝毒品而殘有第二級毒品甲基安非他命於
上不可完全析離之夾鏈袋壹只）、第二級毒品甲基安非他命肆拾
肆包（驗後毛重肆壹貳點伍公克，另有直接包裝毒品而殘有第二
級毒品甲基安非他命於上不可完全析離之夾鏈袋肆拾肆只），均
沒收銷燬之，販賣第二級毒品所得之財物新台幣壹仟元，應與戊○○連帶沒收之，如全部或一部不能沒收時，應以其財產抵償之
。
戊○○共同連續販賣第二級毒品，處有期徒刑肆年，扣案之第二
級毒品甲基安非他命壹包（驗後毛重零點肆公克，另有直接包裝
毒品而殘有第二級毒品甲基安非他命於上不可完全析離之夾鏈袋
壹只）、第二級毒品甲基安非他命肆拾肆包（驗後毛重肆壹貳點
伍公克，另有直接包裝毒品而殘有第二級毒品甲基安非他命於上
不可完全析離之夾鏈袋肆拾肆只），均沒收銷燬之，販賣第二級
毒品所得之財物新台幣壹仟元，應與丁○○連帶沒收之，如全部
或一部不能沒收時，應以其財產抵償之。
己○○販賣第一級毒品，未遂，處有期徒刑玖年，扣案之第一級
毒品海洛因貳包（驗後合計淨重參參玖點肆貳公克，另有直接包
裝毒品而殘有第一級毒品海洛因於上不可完全析離之塑膠袋及夾
鏈袋各壹只），沒收銷燬之。
    事  實
一、甲○○明知甲基安非他命（起訴書誤載為安非他命）係屬毒
    品危害防制條例第二條第二項所規定之第二級毒品，未經許
    可，不得製造、運輸、販賣及持有，竟為獲取不法利益，並
    基於概括之犯意，分別於民國九十二年七月四日上午十時許
    ，在高雄市○鎮區○○街十二號五樓，以新台幣（下同）一
    萬五千元之價格，販賣第二級毒品甲基安非他命一兩（起訴
    書誤載為一錢）予丁○○；於同年月十七日下午二時許，在
    上址，以十五萬元之價格，販賣第二級毒品甲基安非他命十
    一兩予丁○○，共計得款十六萬五千元。嗣經警在上址查獲
    丁○○，並起獲丁○○所有，欲供販賣所用之第二級毒品甲
    基安非他命一包（驗後毛重零點四公克，另有直接包裝毒品
    而殘有第二級毒品甲基安非他命於上不可完全析離之夾鏈袋
    一只），及第二級毒品甲基安非他命四十四包（驗後毛重四
    一二點五公克，另有直接包裝毒品而殘有第二級毒品甲基安
    非他命於上不可完全析離之夾鏈袋四十四只），而經丁○○
    供出其係向甲○○購買第二級毒品甲基安非他命，始循線查
    知上情。
二、丁○○前有肅清煙毒條例、竊盜藏匿人犯等前科，其於九十
    年間，又因施用第二級毒品，經本院以九十年度易字第三一
    九Ｏ號判處有期徒刑五月確定，於九十一年八月二十六日以
    易科罰金執行完畢，明知海洛因及甲基安非他命，分別係屬
    毒品危害防制條例第二條第二項所規定之第一級毒品及第二
    級毒品，未經許可，均不得製造、運輸、販賣及持有，竟於
    九十二年七月中旬，先向姓名年籍不詳之人購入第一級毒品
    海洛因而持有，嗣卻起意將購得之第一級毒品海洛因販售予
    他人圖利，而將持有之第一級毒品海洛因分裝為二十包（驗
    後合計淨重一六八點四二公克，另有直接包裝毒品而殘有第
    一級毒品海洛因於上不可完全析離之夾鏈袋二十只），並藏
    置於高雄市○鎮區○○街十二號五樓住處，持之伺機販售他
    人藉此獲利。丁○○另與戊○○二人，共同基於販賣第二級
    毒品甲基安非他命（起訴書誤載為安非他命）之概括犯意聯
    絡，先於九十二年七月十二日，經丁○○與辛○○聯絡，伺
    達成售價為第二級毒品甲基安非他命每小包一千元之價格後
    ，即由辛○○前往高雄市○鎮區○○街十二號五樓丁○○及
    戊○○住處樓下，由戊○○在住處樓下交付第二級毒品甲基
    安非他命一包，並收取辛○○所交付之一千元。復於同年七
    月二十四日，經辛○○與丁○○聯絡後，又達成上開交易價
    格，而由辛○○再次前往高雄市○鎮區○○街十二號五樓丁○○及戊○○住處樓下，欲向丁○○及戊○○購買第二級毒
    品甲基安非他命一包時，即為埋伏之員警逮捕，並當場在戊○○身上扣得丁○○所有，欲交付予辛○○之第二級毒品甲
    基安非他命一包（驗後毛重零點四公克，另有直接包裝毒品
    而殘有第二級毒品甲基安非他命於上不可完全析離之夾鏈袋
    一只），並經警持本院核發之搜索票搜索丁○○及戊○○上
    開住處，而在丁○○臥室內查獲丁○○所有，欲供販賣獲利
    所用之第一級毒品海洛因二十包（驗後合計淨重一六八點四
    二公克，另有直接包裝毒品而殘有第一級毒品海洛因於上不
    可完全析離之夾鏈袋二十只）、欲供販賣所用之第二級毒品
    甲基安非他命四十四包（驗後毛重四一二點五公克，另有直
    接包裝毒品而殘有第二級毒品甲基安非他命於上不可完全析
    離之夾鏈袋四十四只）、用以量秤毒品而殘有第一級毒品海
    洛因於上不可完全析離之電子磅秤及研磨機各一台及摻有海
    洛因之香煙七支、分裝袋五百個、計算機一臺、行動電話機
    二支、吸食器一組、玻璃球三支、記事本一本，始查知上情
    。
三、己○○曾因肅清煙毒條例案，經法院判處徒刑確定，現撤銷
    假釋中，猶不知悔改，竟意圖牟利，於九十二年七月二十四
    日十四時十五分許，經丁○○應允警方而以行動電話與己○○聯絡，並向己○○表示欲購買第一級毒品海洛因磚一塊，
    而相約在丁○○位於高雄市○○街十二號五樓住處交易。己○○旋於當日下午三時五十分許，依約攜帶第一級毒品海洛
    因二包（驗後合計淨重三三九點四二公克，另有直接包裝毒
    品而殘有第一級毒品海洛因於上不可完全析離之塑膠袋及夾
    鏈袋各一只），前至約定處所，欲售予丁○○以獲利。伺己○○甫出該處五樓電梯出口時，即為埋伏之警員當場逮捕，
    己○○則趁亂將以塑膠袋包裝之第一級毒品丟棄於門口鞋櫃
    ，嗣為警搜查而得該包毒品，並在己○○身上扣得滲有海洛
    因之香煙一支及以夾鏈袋包裝之第一級毒品海洛因一包與現
    金六十四萬三千五百元，始查知上情。
    理  由
壹、證據能力之審認：
一、被告甲○○、丁○○、戊○○及己○○等人之供述均有證據
    能力：
（一）被告甲○○部分：
      被告甲○○雖於本院審理時辯稱：伊在警詢及第一次偵訊
      時之陳述，均係員警壬○○誘導，且告知若不供述有「阿
      同」此人，則被告丁○○即將受到羈押並判重刑，且曾有
      一份未簽名之警詢筆錄被撕掉，本次卷附之警詢筆錄非出
      於其任意性，應不具證據能力云云。惟查：
  １、被告甲○○於警詢係供稱：伊只是介紹被告丁○○向綽號
      「阿同」之人購買第二級毒品甲基安非他命，伊只有經手
      毒品及金錢，並由「阿同」給予佣金一萬一千元；其於第
      一次偵查中係供稱：伊只有介紹「阿同」與被告丁○○認
      識，並未經手毒品及金錢各等語。而觀諸被告甲○○上開
      前後二次供述，除有避重就輕之情形外，並均與被告丁○○於警詢中之供稱：伊係向被告甲○○購買第二級毒品甲
      基安非他命一情不同，已難認被告甲○○受有何種誘導詢
      問之情。
  ２、承辦該案之嘉義縣警察局員警壬○○亦於本院審理中證稱
      ：伊當時是協辦該案之經濟組組長，有分配其他員警對被
      告甲○○製作筆錄，而當時製作之場所，係在大型辦公室
      ，除有眾多員警在場外，並有其他同案被告戊○○等人在
      場，伊當時確有告知被告甲○○警方現有之證據，並告知
      被告甲○○犯後之態度為量刑之依據，並沒有不當誘導或
      強迫被告等語。而當時製作筆錄之員警乙○○亦於本院審
      理時證稱：伊對本案已無特別印象，一般於製作筆錄時，
      均會依照被告之供述紀錄，不會自行添加，並會於筆錄製
      作完成後，列印供被告檢視並簽名，若被告沒有簽名前就
      要更改，伊就會把原來之筆錄即當場銷毀，並在電腦上從
      新更正筆錄後列印一份供被告簽名等語。衡諸證人壬○○
      及乙○○之證詞，均已對製作筆錄之情形有所說明，其中
      並無不合理之處，而被告甲○○於員警詢問後，亦有親自
      在筆錄上簽名，此同有該份筆錄附卷可稽，則其何有受誘
      導而供述之情，更見被告甲○○上開辯詞已難採信。
  ３、而被告甲○○係遭被告丁○○供出而為警查獲，其自應對
      被告丁○○有所埋怨，實難想像其何以願於當時故意為不
      利於己之陳述以使被告丁○○交保。況依丁○○於警詢中
      之供述，自始即未曾提「阿同」此人，是員警如何就此誘
      導被告甲○○故意為不實供述，亦與常情不合。而被告甲○○於第一次偵查中之供述，係在檢察官面前所為，員警
      早已離去，且被告甲○○之供述復與警詢中有異，更難認
      有何遭誘導之情。從而，被告甲○○於警詢及偵查中之供
      述，均非不法訊問所得，被告甲○○飾詞翻供，不足採信
      ，該等陳述均有證據能力，應得為本案之證據。
（二）被告戊○○部分：
      被告戊○○雖於本院審理時辯稱：伊沒有於警詢中提及「
      販賣」一詞，是警方記載錯誤云云，而本次警詢之錄音帶
      已無法尋獲，應依刑事訴訟法第一百條之一之規定，認該
      次警詢筆錄應無證據能力。惟查：
  １、本案起訴時，僅有移送三卷錄音帶，其中並無被告戊○○
      之警訊錄音帶，有臺灣高雄地方法院檢察署雄檢楠字第九
      十二偵一五五二三字第二六三二一號函暨隨案之三卷錄音
      帶附卷可稽，且經本院向承辦之海岸巡防總局中部地區巡
      防局調取結果，已無備份錄音帶，有該局九十四年三月十
      七日嘉義機字第０九四０００三五九七號函在卷可查，而
      公訴人迄本案辯論終結前，均無法提出錄音帶，是本院無
      從勘驗被告戊○○之警詢錄音帶；另依卷內所現存之偵訊
      錄音帶，經本院當庭勘驗結果，係呈現：內勤檢察官於九
      十二年七月二十五日訊問被告丁○○之對話後，旋即跳為
      承辦檢察官於九十二年八月十四日偵訊戊○○之內容，是
      該錄音帶僅有戊○○於九十二年八月十四日接受承辦檢察
      官偵訊時之錄音內容，並無其於九十二年七月二十五日接
      受內勤檢察官偵訊時之錄音內容，有本院勘驗筆錄附卷可
      稽（本院卷二第一四一頁），是本案中亦無被告戊○○於
      九十二年七月二十五日之偵訊錄音帶可供勘驗，均先此敘
      明。
  ２、按訊問被告，應全程連續錄音；必要時，並應全程連續錄
      影。但有急迫情況且經記明筆錄者，不在此限。筆錄內所
      載之被告陳述與錄音或錄影之內容不符者，除有前項但書
      情形外，其不符之部分，不得作為證據，刑事訴訟法第一
      百條之一第一、二項分別訂有明文。而刑事訴訟法第一百
      條之一之其立法目的，係在於建立訊問筆錄之公信力，並
      擔保訊問程序之合法正當，亦即在於擔保犯罪嫌疑人對於
      訊問之陳述，係出於自由意思及筆錄所載內容與陳述相符
      ，故司法警察詢問犯罪嫌疑人如違背上開規定，其所取得
      之供述筆錄，究竟有無證據能力，原應審酌司法警察違背
      該法定程序之主觀意圖、客觀情節、侵害犯罪嫌疑人權益
      之輕重、對犯罪嫌疑人在訴訟上防禦不利益之程度，以及
      該犯罪所生之危害，暨禁止使用該證據對於抑制違法蒐證
      之效果，及司法警察如依法定程序有無發現該證據之必然
      性等情形，本於人權保障與社會安全之均衡維護精神，依
      比例原則，具體認定之，非謂於訊問時未經全程連續錄音
      或錄影，致訊問程序稍嫌微疵，即難謂其自白之筆錄當然
      無證據能力（最高法院九十三年度台上字第二七五五號、
      九十四年度台上字第七０五五判決可資參照）。
  ３、查本案被告戊○○於製作警詢筆錄時，係在開放性之辦公
      室內製作，由司法警察癸○○詢問，由司法警察庚○○製
      作筆錄，全程均有錄音，當時是由員警癸○○訊問，並依
      照被告戊○○之回答內容，經整理後覆誦由司法警察庚○○繕打，雖無法詳細記得當時情形，但絕無增添其他被告
      戊○○未供述之內容等情，業據證人庚○○及癸○○於本
      院審理時證述在卷。是雖被告戊○○之警詢筆錄已無警詢
      錄音帶可供勘驗，然衡諸其於警詢當時，係由具有調查權
      限之司法警察分別詢問及製作筆錄，而於製作完成後，並
      由被告戊○○於筆錄簽名按押指印，且該等製作筆錄之司
      法警察與被告戊○○又無仇恨，該等司法警察自無故意為
      不實之記載之必要。況被告戊○○於第一次警詢筆錄完成
      後，旋即於翌日上午要求製作第二次警詢筆錄，而其於第
      二次警詢筆錄中，則僅有供述伊不知道幫被告丁○○所交
      付之毒品係供販賣所用，並未表示第一次之警詢時之供述
      與筆錄記載不符，而要求更正前次警詢筆錄，足見被告戊○○第一次警詢筆錄之記載應與其當時陳述內容相符。是
      本案現存證據雖已無戊○○之警詢錄音帶可供勘驗，然被
      告戊○○之警詢筆錄，確係經詢問員警以問答方式製作完
      成，並由其他員警製作，而經被告戊○○親自簽名於上，
      值勤員警並無故意違法之意圖。另觀諸該等筆錄內容，實
      與被告於九十二年七月二十五日檢察官訊問時之內容大致
      相符，自更見該等筆錄之記載應與被告戊○○當時之陳述
      一致。從而，有關被告戊○○於警詢之筆錄，應無不實記
      載之情形，自有證據能力，得為本案認定事實之依據。
  ４、關於被告戊○○於九十二年七月二十五日之偵訊筆錄，經
      本院當庭勘驗結果，該錄音帶係呈現：內勤檢察官於九十
      二年七月二十五日訊問被告丁○○之對話後，旋即跳為承
      辦檢察官於九十二年八月十四日偵訊戊○○之內容，也即
      堪知內勤檢察關於訊問時，確有連續錄音，係其後因作業
      上疏失，以致造成該次偵訊內容遭到覆蓋，有本院勘驗筆
      錄附卷可稽（本院卷二第一四一頁），是由此可知，該等
      人員，應無故意違法之主觀意圖。而偵訊當時，並有被告
      戊○○之辯護人在場，而於偵訊完畢後，並由辯護人及被
      告戊○○親自簽名於上；另觀諸該等筆錄內容，實與被告
      於九十二年七月二十四日司法警察所為詢問之內容多有雷
      同，均可見該次偵訊筆錄之記載應與被告戊○○當時之陳
      述一致。從而，有關被告戊○○於九十二年七月二十五日
      之偵訊筆錄，並無不實記載之情形，應有證據能力，得為
      本案認定事實之依據。
二、查獲物品之證據能力；
（一）在戊○○身上扣得之第二級毒品甲基安非他命一包（驗後
      毛重零點四公克，另有直接包裝毒品而殘有第二級毒品甲
      基安非他命於上不可完全析離之夾鏈袋一只），及於己○○身上、丁○○住處門口鞋櫃上查獲之第一級毒品海洛因
      二包（驗後合計淨重三三九點四二公克，另有直接包裝毒
      品而殘有第一級毒品海洛因於上不可完全析離之夾鏈袋塑
      膠袋及夾鏈袋各一只），均係警方當場發覺被告戊○○及
      己○○為持有毒品之現行犯，經依法逮捕戊○○及己○○
      ，而依刑事訴訟法第一百三十條所為附帶搜索而得之物，
      並無違法，自得為證據。
（二）在丁○○及戊○○上開住處所查獲丁○○所有，欲供販賣
      獲利所用之第一級毒品海洛因二十包（驗後合計淨重一六
      八點四二公克，另有直接包裝毒品而殘有第一級毒品海洛
      因於上不可完全析離之夾鏈袋二十只）、第二級毒品甲基
      安非他命四十四包（驗後毛重四一二點五公克，另有直接
      包裝毒品而殘有第二級毒品甲基安非他命於上不可完全析
      離之夾鏈袋四十四只）、殘有第一級毒品海洛因於上不可
      完全析離之電子磅秤及研磨機各一台，係員警持本院核發
      之搜索票，前往許可搜索之處搜索而得，縱令搜索票所載
      受搜索人並非丁○○或戊○○本人，然其所載之受搜索地
      點則無違誤，是員警持本院核發之搜索票前往該處搜索，
      若有發現現行犯或他案應扣押之物，本得依刑事訴訟法第
      一百三十條或第一百五十二條加以扣押，是本案之搜索程
      序並無違法，所扣得之上開物品，均得為證據。
三、審判外陳述之證據能力：
（一）按「被告以外之人於檢察事務官、司法警察官或司法警察
      調查中所為之陳述，與審判中不符時，其先前之陳述具有
      較可信之特別情況，且為證明犯罪事實存否所必要者，得
      為證據」，刑事訴訟法第一百五十九條之二訂有明文。查
      丁○○於司法警察調查中所為有關戊○○、許武鎮二人之
      陳述；被告戊○○於司法警察調查中所為有關丁○○之陳
      述，雖均係審判外之陳述，然均與丁○○及戊○○於本院
      審理時所證述情節不同，而被告丁○○於本院審理時所為
      有關戊○○及己○○二人之證詞，被告戊○○於本院審理
      時所為有關丁○○之證詞，均有避重就輕，為圖自己及為
      他人卸責之情，是經本院衡酌被告丁○○及戊○○於警詢
      中之陳述均距離案發時間較近，記憶較為清晰，且當時甫
      為警查獲，不及思慮為己或他人脫罪，較無受外力干擾之
      情形，且無理由故意陷害自己及他人，是渠等警詢中之陳
      述，均具有較為可信之情況，均應得為證據。
（二）按被告以外之人於審判中，有死亡、身心障礙致記憶喪失
      或無法陳述、滯留國外或所在不明而無法傳喚或傳喚不到
      或到庭後無正當理由拒絕陳述者，其於檢察事務官、司法
      警察官或司法警察調查中所為之陳述，經證明具有可信之
      特別情況，且為證明犯罪事實之存否所必要者，得為證據
      ，刑事訴訟法第一百五十九條之三訂有明文。查證人辛○○於警詢中之陳述，雖係審判外之陳述，然其於本院審理
      時，經本院依法傳拘未能到庭，而其於警詢中之證詞，距
      離案發時間較近，且甫為警查獲，較無受外力干擾而為人
      脫罪之情形，是其於警詢中之陳述，係具有較為可信之情
      ，應有證據能力。
四、監聽譯文部分：
    卷附監聽譯文，與本案並無重要關連，且直至辯論終結前，
    均未有核准該次監聽之許可書，是該等監聽所得之資料，應
    認無證據能力。
貳、本院實體判斷：
一、甲○○部分：
    訊據被告甲○○矢口否認上揭犯行，辯稱：伊沒有販賣第二
    級毒品甲基安非他命予丁○○云云。經查：
（一）被告甲○○係分別於九十二年七月四日上午十時許，在高
      雄市○鎮區○○街十二號五樓，以一萬五千元之價格，販
      賣第二級毒品甲基安非他命一兩予被告丁○○，及於同年
      月十七日下午二時許，在高雄市○鎮區○○街十二號五樓
      ，以十五萬元之價格，販賣第二級毒品甲基安非他命十一
      兩予被告丁○○，共計得款十六萬五千元等情，業據被告
      丁○○迭於偵查及本院審理中證述明確。衡酌被告甲○○
      與丁○○二人，係有連襟關係，且二人平日即有往來，並
      無仇恨，被告丁○○當無甘冒偽證罪之處罰及良心上之譴
      責而誣陷被告甲○○之理，已堪認被告丁○○上開證述情
      節為真。
（二）被告丁○○向被告甲○○所購得之晶體，確係第二級毒品
      甲基安非他命，而該等毒品即係丁○○於九十二年七月二
      十四日為警查獲時所扣得之部分晶體，同據被告丁○○於
      本院審理時證述在卷（本院卷二第二八二─二八三頁），
      且有扣押物品清單、高雄醫學大學附設中和紀念醫院九十
      四年一月十八日九四０一─三二九、三三五號檢驗報告各
      一紙及扣押物品照片一幀附卷可稽，並有查獲之第二級毒
      品甲基安非他命一包（驗後毛重零點四公克，另有直接包
      裝毒品而殘有第二級毒品甲基安非他命於上不可完全析離
      之夾鏈袋一只），第二級毒品甲基安非他命四十四包（驗
      後毛重四一二點五公克，另有直接包裝毒品而殘有第二級
      毒品甲基安非他命於上不可完全析離之夾鏈袋四十四只）
      扣案足憑，足見被告甲○○所販售予被告丁○○之晶體，
      確係第二級毒品甲基安非他命無誤。
（三）被告甲○○雖於本院審理時辯稱：伊僅有介紹「阿同」與
      被告丁○○認識，伊並沒有經手毒品及現金云云。然查：
      被告甲○○為警循線查獲時，先即供稱：伊有介紹「阿同
      」與丁○○認識，並聽從「阿同」之命交付甲基安非他命
      二次予丁○○，而共向其收取十六萬五千元之現金，伊僅
      獲得阿同所給之佣金一萬一千元；繼於檢察官第一次偵訊
      時，則供稱：伊是介紹「阿同」與丁○○認識，並有聽從
      「阿同」之命交付甲基安非他命予丁○○，而共向其收取
      十六萬五千元，但阿同所答應給予之佣金一萬一千元並未
      得手等語。觀諸被告甲○○於警詢及偵查中之供述，顯有
      避重就輕及前後不一之情形，應係出於其自由意志所為之
      陳述，業如前述，而其所稱有交付第二級毒品甲基安非他
      命予被告丁○○，並收取現金十六萬五千元一事，則與被
      告丁○○上開證述情節相符，足見被告甲○○確有連續於
      上開時、地交付第二級毒品甲基安非他命予被告丁○○，
      並有收取現金共計十六萬五千元之事實，其於本院審理所
      辯上情，要係畏罪卸責之詞，不足採信。
（四）另被告甲○○雖於警詢中供稱：係僅有介紹阿同給被告丁○○，伊僅有獲利一千元云云。然被告丁○○並不認識綽
      號「阿同」之男子，其係親自與甲○○聯絡，並交付現金
      予被告甲○○後，向甲○○拿取第二級毒品，業據被告丁○○於本院審理時證述在卷（詳見本院卷第三三九頁），
      足見被告丁○○係向被告甲○○購買第二級毒品甲基安非
      他命，被告甲○○上開辯稱係為「阿同」交付毒品及收取
      金錢一事，亦屬卸責之詞，不足採信。
（五）本案固因被告甲○○矢口否認販賣犯行，致無從得知被告
      購入第二級毒品甲基安非他命之確實價格，進而與其販出
      之價格相較以查知被告獲利為何。然販賣第二級毒品，可
      處無期徒刑及七年以上有期徒刑，得併科新台幣七百萬元
      以下罰金，為毒品危害防制條例第四條第二項定有明文，
      是販賣毒品係屬嚴重違法行為，苟遭逮獲，後果非凡，毒
      販出售毒品時無不小心翼翼，不敢公然為之，且不論是毒
      品之包裝如何，均可由販售者任意分裝增減其重量及純度
      ，而每次販賣之價格，亦隨雙方關係之深淺、資力、需求
      之程度等因素，由販售之人任意調整，顯見除有特別情事
      外，販售毒品之人，必有豐厚利得，否則豈有願冒罹重典
      之風險，而以原價買賣毒品之理，故足認被告販入之價格
      必較販出之價格為低，其欲從中賺取買賣差價牟利之營利
      意圖甚明。
（六）綜上所述，本件被告甲○○販賣第二級毒品甲基安非他命
      之犯行業臻明確，被告甲○○所辯均係卸責之詞，要無可
      採，應依法論科。
二、被告丁○○部分：
    訊據被告丁○○矢口否認上揭犯行，辯稱：伊沒有意圖販賣
    而持有第一級毒品海洛因，亦沒有販賣第二級毒品甲基安非
    他命予辛○○云云。經查：
（一）被告丁○○持有分裝完成之第一級毒品海洛因，係欲供販
      賣所用一事，業據被告丁○○於警詢時供述詳實。而被告
      丁○○係有多次毒品前科之人，當知販賣毒品之嚴重性，
      是其自無故意為不利於己之不實自白。且觀諸被告丁○○
      於警詢時，除就上述部分有所自白外，並即時供出毒品前
      手來源供警追查，欲求減輕其刑，足見其之自白係出於自
      由意志所為，並與事實相符。
（二）又被告丁○○為警查獲扣案疑似第一級毒品海洛因之粉末
      ，確係第一級毒品海洛因二十包（驗後合計淨重一六八點
      四二公克，另有直接包裝毒品而殘有第一級毒品海洛因於
      上不可完全析離之夾鏈袋二十只），有扣押物品清單、法
      務部調查局九十二年八月十九日調科壹字第二二００一五
      七九四號鑑定通知書各一紙及扣押物品照片一幀附卷可稽
      ，堪認該等物品確係第一級毒品海洛因無誤。另查獲之電
      子磅秤及研磨機各一台，則均有第一級毒品海洛因殘留於
      上不可完全析離，並係被告丁○○用以量秤分裝毒品所用
      之物，業據被告丁○○供述在卷，且有扣押物品清單、高
      雄醫學大學附設中和紀念醫院九十四年一月十八日報告編
      號九四０一─四四三、四四四號檢驗報告各一紙及扣押物
      品照片一幀附卷可稽，更見被告確有分裝第一級毒品海洛
      因無誤。被告丁○○雖辯稱：分裝第一級毒品海洛因係為
      出門攜帶方便云云。然衡諸第一級毒品海洛因係屬量微價
      昂之物，吸毒者莫不盡量減少分裝以免減損毒品數量，若
      被告丁○○若僅係供己施用而分裝毒品，大可於出門前再
      次分裝於重複使用之夾鏈袋，何以先行大量分裝於不同之
      夾鏈袋，並將之置於屋內，此除增加毒品之耗損量外，亦
      有使毒品受潮之可能，應非持有毒品係僅供己施用之人所
      為之事。是被告丁○○為常習施用毒品之人，卻先行將毒
      品分裝置於家中，顯見其持有上開第一級毒品海洛因，要
      係如其上開自白所述，係有伺機販賣之圖，並非僅供己施
      用無疑。
（三）本案雖因被告丁○○矢口否認有意圖販賣而持有第一級毒
      品海洛因之犯行，致無從得知被告丁○○購入第一級毒品
      海洛因之確實價格，進而與其欲販出之價格相較以查知被
      告獲利為何。然販賣第一級毒品，可處死刑或無期徒刑，
      得併科新台幣一百萬元以下罰金，毒品危害防制條例第四
      條第一項定有明文，是販賣毒品係屬嚴重違法行為，苟遭
      逮獲，後果非凡，毒販出售毒品時無不小心翼翼，不敢公
      然為之，且不論是毒品之包裝如何，均可由販售者任意分
      裝增減其重量及純度，而每次販賣之價格，亦隨雙方關係
      之深淺、資力、需求之程度等因素，由販售之人任意調整
      ，顯見販售毒品之人，必有豐厚利得，否則豈有願冒罹重
      典之風險，而以原價買賣毒品之理，故足認被告丁○○販
      入之價格必較其欲販出之價格為低，其可從中賺取買賣差
      價牟利之營利意圖甚明。
（四）又於九十二年七月十二日，經被告丁○○與證人辛○○聯
      絡而達成第二級毒品甲基安非他命一小包為一千元之價格
      後，即由證人辛○○前往高雄市○鎮區○○街十二號五樓
      被告丁○○及戊○○住處樓下，由被告戊○○在住處樓下
      交付第二級毒品甲基安非他命一包，並收取辛○○所交付
      之一千元，及於同年七月二十四日，經證人辛○○與被告
      丁○○聯絡後，又達成上開交易價格，而由證人辛○○再
      次前往丁○○及戊○○住處樓下，欲向被告丁○○及戊○○購買第二級毒品甲基安非他命一包時，即為埋伏之員警
      當場逮捕等情，業據證人辛○○於警詢中證述明確。雖證
      人辛○○於偵訊中改口證稱：伊是出資五千元與被告丁○○合買第二級毒品甲基安非他命，都是被告丁○○拿甲基
      安非他命給伊，被告戊○○只有拿一次毒品給伊，伊並沒
      有和被告戊○○說過話云云。然證人辛○○於偵訊中之證
      詞，除與自身於警詢中之陳述有所矛盾外，對於究竟有無
      向被告戊○○拿取毒品，並交付金錢等情，亦與被告戊○○於第一次警詢中之供述有所歧異。況證人辛○○若僅係
      出資與被告丁○○合買毒品，則其何以欲施用毒品時，卻
      仍須交付金錢予被告丁○○，此與常理不合，顯見其於偵
      查中所之證詞，要係迴護被告丁○○及戊○○之詞，不足
      採信，自應以其於警詢中之證詞陳述可信。另衡諸證人辛○○與被告丁○○及戊○○均無仇恨，證人辛○○自無故
      意誣陷被告丁○○及戊○○之理，是由證人辛○○警詢中
      之陳述，已初見被告丁○○與戊○○確有共同販賣第二級
      毒品甲基安非他命予證人辛○○之情，而非由辛○○與丁○○共同出資合買。
（五）且被告戊○○於第一次警詢中即供稱：伊有聽從被告丁○○之指示，先後在九十二年七月十二日晚上，在住處樓下
      交付第二級毒品甲基安非他命予證人辛○○，並將所收取
      之一千元交予丁○○，及同年月二十四日下午二時許，將
      在住處樓下欲將第二級毒品甲基安非他命交付予證人辛○○時為警查獲，伊有幫被告丁○○販賣第二級毒品甲基安
      非他命，代價是被告丁○○會提供零用錢供其花用等語。
      衡諸販賣第二級毒品之行為，將受法律嚴重之制裁，此為
      常人所知，是戊○○自無無端為不實自白而陷害己及其友
      人丁○○之理，且衡其所述，對於拿取毒品之時間、地點
      及當時情形，與證人辛○○所述尚屬一致，僅係次數有所
      不同，自堪認其上開陳述有相當之可信性，由此更見被告
      丁○○確有與被告戊○○共同出賣第二級毒品甲基安非他
      命予辛○○無誤。
（六）被告戊○○交付予證人辛○○之晶體一包，確係第二級毒
      品甲基安非他命一包（驗後毛重零點四公克，另有直接包
      裝毒品而殘有第二級毒品甲基安非他命於上不可完全析離
      之夾鏈袋一只），有扣押物品清單、高雄醫學大學附設中
      和紀念醫院九十四年一月十八日報告編號九四０一─三二
      九號檢驗報告各一紙及扣押物品照片一幀附卷可稽，足見
      被告丁○○所出售予辛○○之晶體確係第二級毒品甲基安
      非他命無誤。另被告丁○○為警查獲扣案疑似第二級毒品
      甲基安非他命之晶體四十四包，確係第二級毒品甲基安非
      他命四十四包（驗後毛重四一二點五公克，另有直接包裝
      毒品而殘有第二級毒品甲基安非他命於上不可完全析離之
      夾鏈袋四十四只），有扣押物品清單、高雄醫學大學附設
      中和紀念醫院九十四年一月十八日報告編號九四０一─三
      三五號檢驗報告各一紙及扣押物品照片一幀附卷可稽。被
      告丁○○雖辯稱：分裝第二級毒品甲基安非他命係為出門
      攜帶方便云云，然衡諸第二級毒品甲基安非他命亦係屬量
      微價昂之物，吸毒者莫不盡量減少分裝以免減損毒品數量
      ，若被告丁○○若僅係供己施用而分裝毒品，同可於出門
      前再分裝於重複使用之夾鏈袋，是參諸其先行將毒品分裝
      置於家中，並確有如上之販賣第二級毒品予辛○○之事實
      ，堪認其持有上開第二級毒品甲基安非他命四十四包，亦
      有販賣之圖，並非僅供己施用。而本案雖因被告丁○○矢
      口否認販賣犯行，致無從得知被告購入第二級毒品甲基安
      非他命之確實價格，進而與其販出之價格相較以查知被告
      獲利為何。然販賣第二級毒品之人，苟無特殊關係，必有
      豐厚利得，業如前述，是被告丁○○係有欲從中賺取買賣
      差價牟利之營利意圖甚明。
（七）綜上所述，被告丁○○上開辯解，均屬畏罪卸責之詞，不
      足採信，其確有意圖販賣而持有第一級毒品海洛因及連續
      販賣第二級毒品甲基安非他命之犯行，應依法論科。
三、被告戊○○部分：
    訊據被告戊○○矢口否認上揭犯行，辯稱：伊沒有與丁○○
    共同連續販賣第二級毒品甲基安非他命予辛○○，伊不知道
    所拿取之物品係第二級毒品甲基安非他命云云。經查：
（一）於九十二年七月十二日，經被告丁○○與證人辛○○聯絡
      而達成第二級毒品甲基安非他命一小包為一千元之價格後
      ，即由證人辛○○前往高雄市○鎮區○○街十二號五樓被
      告丁○○及戊○○住處樓下，由被告戊○○在住處樓下交
      付第二級毒品甲基安非他命一包，並收取辛○○所交付之
      一千元，及於同年七月二十四日，經證人辛○○與被告丁○○聯絡後，又達成上開交易價格，而由證人辛○○再次
      前往丁○○及戊○○住處樓下，欲向被告丁○○及戊○○
      購買第二級毒品甲基安非他命一包時，即為埋伏之員警當
      場逮捕等情，業據證人辛○○於警詢中證述明確，且該陳
      述之可信性，業如上述，同初見被告戊○○確有共同販賣
      第二級毒品甲基安非他命予證人辛○○之情。
（二）又被告戊○○於第一次警詢中即供稱：伊有聽從被告丁○○之指示，先後在九十二年七月十二日晚上，在住處樓下
      交付第二級毒品甲基安非他命予證人辛○○，並將所收取
      一千元交予丁○○，及同年月二十四日下午二時許，將在
      住處樓下欲將第二級毒品甲基安非他命交付予證人辛○○
      時為警查獲，伊有幫被告丁○○販賣第二級毒品甲基安非
      他命，代價是被告丁○○會提供零用錢供其花用等語，而
      其上開自白之可信性，業經本院論述如上，是其上開自白
      自堪採信，由此更見被告戊○○與被告丁○○共同連續販
      賣第二級毒品甲基安非他命予證人辛○○之情為真。至被
      告戊○○事後雖提出之租賃契約，並辯稱：伊向被告丁○○所收取之金錢，係水電費用云云，然此均與其第一次警
      詢之供述有所歧異，要屬卸責之詞，委不足採。
（三）被告戊○○交付予證人辛○○之晶體一包，確係第二級毒
      品甲基安非他命一包（驗後毛重零點四公克，另有直接包
      裝毒品而殘有第二級毒品甲基安非他命於上不可完全析離
      之夾鏈袋一只），亦如上述，足見被告戊○○與丁○○所
      出售予辛○○之晶體確係第二級毒品甲基安非他命無誤。
      另被告丁○○持有為警查獲之第二級毒品甲基安非他命四
      十四包（驗後毛重四一二點五公克，另有直接包裝毒品而
      殘有第二級毒品甲基安非他命於上不可完全析離之夾鏈袋
      四十四只），係有販賣之圖，亦如上述，而被告戊○○與
      丁○○係共同販賣第二級毒品獲利，而戊○○所獲利益係
      由被告丁○○平日給予零用錢花用，且其確有連續二次交
      付毒品與辛○○之情形，足見被告戊○○並非偶一為丁○○販賣第二級毒品甲基安非他命，而係有長期為被告丁○○販賣第二級毒品甲基安非他命獲利之意。另販賣第二級
      毒品之人，苟無特殊關係，必有豐厚利得，業如前述，而
      被告戊○○並可藉此獲得被告丁○○所給之零用金，自堪
      認被告戊○○係有與被告丁○○共同販賣第二級毒品甲基
      安非他命，並從中獲利之營利意圖甚明。
（四）被告戊○○雖事後翻供改稱：伊不知道交付予辛○○之物
      品係為第二級毒品甲基安非他命云云，然其事後改供之詞
      與其先前供述有所矛盾，是否可採，本堪質疑。而經衡被
      告戊○○與常習施用毒品之被告丁○○同住一處，自無不
      知丁○○有施用毒品或販賣毒品之可能，其先後為被告丁○○交付不明物品與他人，此事若如此單純，被告丁○○
      親自為之，何以需委由戊○○交付後，再提供零用金予戊○○花用，是戊○○辯稱不知情一節，顯不足採。另被告
      丁○○雖於本院審理時證稱：伊交予戊○○之甲基安非他
      命係有用衛生紙包起來，戊○○不知道裡面藏有甲基安非
      他命，伊是向戊○○租房子而交付水電費云云。然衡諸被
      告丁○○與被告戊○○共居同一屋內，自應有相當之交情
      ，其當非無迴護被告戊○○之動機，且觀諸其於警詢中即
      供稱僅要求被告戊○○代為交付甲基安非他命予辛○○一
      次，此與被告戊○○之供述均有所矛盾，足見被告丁○○
      確有迴護被告戊○○之意，是堪認被告丁○○上開證詞，
      應係迴護被告戊○○之詞，自不足為有利於被告戊○○之
      認定。
（五）綜上所述，被告戊○○上開辯解，均屬畏罪卸責之詞，不
      足採信，其確有共同連續販賣第二級毒品甲基安非他命之
      犯行，應依法論科。
四、被告己○○部分：
（一）被告丁○○於九十二年七月二十四日為警查獲後，旋即應
      允警方而以行動電話與己○○聯絡，並向被告己○○表示
      欲購買第一級毒品海洛因磚一塊，而相約在丁○○上開住
      處交易，被告己○○旋即於同日下午三時五十分許，在丁○○住處出現，而為警查獲等情，業據證人丁○○、證人
      即員警壬○○於本院審理時證述在卷。衡諸被告己○○與
      被告丁○○達成買賣第一級毒品海洛因之合意後，旋即於
      通話完畢後二小時內，前往與被告丁○○相約之地點，此
      已初見被告己○○確有於案發當日與被告丁○○通電話，
      並同意攜帶第一級毒品海洛因前往被告丁○○家中出售之
      情。
（二）被告己○○於九十二年七月二十四日下午三時五十分許，
      隻身前往被告被告丁○○住處時，經被告丁○○告知來人
      即為被告己○○本人後，埋伏之員警壬○○即在丁○○樓
      上住處觀察得知被告己○○身上背有背包，並手提塑膠袋
      ，嗣被告己○○進入樓梯間搭乘電梯上至五樓時，即當場
      為埋伏之多位員警逮捕。但經逮捕後，卻發現被告己○○
      所提之塑膠袋不知去處，嗣經找尋，始在電梯口之鞋櫃旁
      發現有一包塑膠袋。員警壬○○即以雨傘將該包塑膠袋勾
      到屋內，請海巡署同仁將之打開，並沒有讓已被逮捕之被
      告己○○接觸該塑膠袋，其後發現內有疑似毒品之粉末，
      但因被告己○○否認該包物品為其所有，故乃請鑑識組人
      員將之攜回，並採集該塑膠袋上之指紋以供比對等情，業
      經壬○○於本院審理時證述明確。衡諸而證人壬○○與被
      告己○○素無冤仇，而於本案中係居於協助海岸巡防總局
      中部地區巡防局辦案之角色，為有職務在身之公務員，其
      當無甘冒偽證罪之追訴及良心上之譴責，無端誣陷被告己○○之理，且觀諸其於本院審理中接受詰問時，對於相關
      問題均能詳實回答，並無誇飾增添之情，是其證詞自堪採
      信。
（三）案發時，經警在鞋櫃旁查獲疑似被告己○○趁亂棄置之塑
      膠袋一包，經鑑識人員採集其上指紋比對後，確有被告己○○之右拇及左拇指紋殘留於上，有內政部警政署刑事警
      察局九十二年八月七日刑紋字第０九二０一五０三０二號
      鑑驗書暨內附指紋比對照片一份附卷可稽。是衡諸該塑膠
      袋之物品，並非丁○○或其他居住該處之人所有等情，亦
      經證人丁○○證述在卷，復參諸證人壬○○上開證詞及被
      告己○○殘留之指紋等各情，堪知該等包塑膠袋之物品要
      係被告己○○所趁亂丟棄在旁以圖卸責無疑。雖被告己○○辯稱：當時證人壬○○有要求被告己○○以手觸摸該包
      塑膠袋云云。然此業經證人壬○○證述並無此事，且於逮
      捕被告己○○之時，係有多數員警在場，員警壬○○自無
      可能當眾強逼被告己○○就範。另衡諸被告己○○前有多
      次前科，對於以手接觸該塑膠袋後可能殘留自己指紋而對
      其不利一事自當有所知悉，其何以願聽從證人壬○○之詞
      而以手接觸，足見被告己○○上開辯詞要難採信。而將案
      發時為警查獲疑似毒品之粉末二包（包括在被告己○○身
      上查獲之塑膠袋包裝及在鞋櫃旁查獲之夾鏈袋包裝），經
      送往法務部調查局鑑定結果，確係第一級毒品海洛因二包
      （驗後淨重三三九點四二公克，另有直接包裝毒品而殘有
      第一級毒品海洛因於上不可完全析離之塑膠袋及夾鏈袋各
      一只），有扣押物品清單、法務部調查局九十二年八月十
      九日調科壹字第二二００一五七九三號鑑定通知書各一紙
      及扣案物品相片一幀附卷可稽，足見被告己○○所攜帶前
      往約定之物品，確係第一級毒品海洛因無誤。至辯護人質
      疑指紋採證之時間何以是在九十二年七月二十四日下午五
      時三十分許，而與被告己○○遭逮捕之時間差距有一小時
      四十分。然此業經證人壬○○於本院審理時證述，渠等於
      查得該包疑似海洛因之塑膠袋後，即先在現場確認毒品所
      有人，是因被告己○○矢口否認，始再通知鑑識組人員前
      來將該塑膠袋帶回採證，衡其證詞並無不合理之處，而相
      關警務人員亦需一定之作業時間，兩者僅相距一小時四十
      分，並非甚久，是此部分毫不影響該指紋採證之合法性，
      併此敘明。
（四）按學理上所謂「陷害教唆」，係指司法警察以引誘或教唆
      犯罪之不正當手段，使原無犯罪故意之人因而萌生犯意而
      實施犯罪，再進而蒐集其犯罪之證據或予以逮捕偵辦，縱
      其目的係在於查緝犯罪，但手段顯然違反憲法對於基本人
      權之保障，且已逾越偵查犯罪之必要程度，對於公共利益
      之維護並無意義，其因此等違反法定程序所取得之證據資
      料，應不具有證據能力。然倘行為人原已具有犯罪之故意
      ，並已實施犯罪行為，司法警察乃利用偵查技巧予以誘捕
      （俗稱「釣魚」），即非以不正之手段促使行為人初萌犯
      罪之決意，自與上揭陷害教唆之情形有別（最高法院九十
      五年度台上字第二二七號判決可資參照）。查第一級毒品
      海洛因價格昂貴，一般施用毒品之人，若非財力雄厚，自
      無持有大量毒品之可能，況警方查緝毒品甚嚴，持有該等
      毒品者莫不小心為是，若非有特殊目的，持有該等毒品之
      人，亦應無無故攜帶大量毒品在外行走之情。是衡諸被告
      丁○○為警查獲後，旋即供稱其曾向被告己○○購買第一
      級毒品，而經被告丁○○與被告己○○聯絡後，被告己○○即當場在電話中應允出售第一級毒品海洛因，被告己○○並旋即於二小時之內，攜帶為數不少之第一級毒品海洛
      因二包前往約定處所，顯見被告己○○本即有隨時出售毒
      品與他人之意，而非因被告丁○○配合員警之引誘而初起
      此意，是被告己○○本有販賣第一級毒品海洛因之意，並
      於經員警誘捕後，攜帶該等毒品前往約定地點欲出賣予被
      告丁○○，已堪認其確有販賣第一級毒品與丁○○之真意
      無疑。而本案固因被告己○○矢口否認販賣犯行，致無從
      得知被告購入第一級毒品海洛因之確實價格，進而與其販
      出之價格相較以查知被告獲利為何。然販賣第一級毒品之
      人，除有特殊情況外，必有從中賺取買賣差價牟利之意，
      業如上述，是堪認被告己○○確有以販賣第一級海洛因獲
      利之圖。
（五）綜上所述，被告己○○上開辯解，均屬畏罪卸責之詞，不
      足採信，其確有販賣第一級毒品海洛因未遂之犯行，應依
      法論科。
五、論罪科刑：
（一）按海洛因及甲基安非他命，分別係毒品危害防制條例第二
      條第二項所定之第一、二級毒品，均不得非法持有、施用
      、販賣。
（二）核被告甲○○所為，係犯毒品危害防制條例第四條第二項
      之販賣第二級毒品罪。被告甲○○持有第二級毒品甲基安
      非他命之低度行為，已為販賣之高度行為所吸收，不另論
      罪。又被告甲○○先後二次販賣行為，時間緊接，方法相
      同，觸犯構成要件相同之罪，顯係基於概括犯意反覆為之
      ，為連續犯，應依刑法第五十六條規定論以一罪，除法定
      本刑無期徒刑，依法不得加重外，其餘部分依法加重其刑
      。爰審酌被告甲○○明知第二級毒品戕害人體身心健康非
      輕，卻為圖獲利，而連續販賣第二級毒品，且於本院審理
      時飾詞否認犯行，欲圖卸責，未見悔意，本應重懲，惟念
      其曾於警詢中自白部分犯行，且販賣之次數僅二次，數量
      並非甚鉅，復衡其犯罪之動機、目的、手段、所生之危害
      ，及檢察官以被告犯後態度不佳，請求從重量刑等一切情
      狀，量處如主文所示之刑，以資懲儆。查扣之第二級毒品
      甲基安非他命一包（驗後毛重零點四公克，另有直接包裝
      毒品而殘有第二級毒品甲基安非他命於上不可完全析離之
      夾鏈袋一只），第二級毒品甲基安非他命四十四包（驗後
      毛重四一二點五公克，另有直接包裝毒品而殘有第二級毒
      品甲基安非他命於上不可完全析離之夾鏈袋四十四只），
      均係被告甲○○販售與被告丁○○之第二級毒品甲基安非
      他命，而經被告丁○○與其先前持有之甲基安非他命混而
      為一，業據被告丁○○於本院審理時供述明確（本院卷二
      第二八二─二八三頁），應依毒品危害防制條例第十八條
      第一項前段之規定，不論屬於被告甲○○所有於否，均沒
      收銷燬之。又被告甲○○因犯本罪所得之財物共計十六萬
      五千元，雖未扣案，然此係被告甲○○販賣第二級毒品所
      得之財物，應依毒品危害防制條例第十九條第一項之規定
      ，沒收之，如全部或一部不能沒收時，應以其財產抵償之
      。
（三）核被告丁○○所為，係犯毒品危害防制條例第五條第一項
      意圖販賣而持有第一級毒品罪、第四條第二項販賣第二級
      毒品罪。被告丁○○意圖販賣而持有第二級毒品甲基安非
      他命之低度行為，已為販賣之高度行為所吸收，不另論罪
      。被告丁○○與被告戊○○二人，就販賣第二級毒品之犯
      行，有犯意聯絡、行為分擔，為共同正犯。又被告丁○○
      先後二次販賣行為，時間緊接，方法相同，觸犯構成要件
      相同之罪，顯係基於概括犯意反覆為之，為連續犯，應依
      刑法第五十六條規定論以一罪，除法定本刑無期徒刑，依
      法不得加重外，其餘部分依法加重其刑。被告丁○○前有
      肅清煙毒條例、竊盜藏匿人犯等前科，其於九十年間，又
      因施用第二級毒品，經本院以九十年度易字第三一九Ｏ號
      判處有期徒刑五月確定，於九十一年八月二十六日罰金繳
      清執行完畢等情，有臺灣高等法院被告全國前案紀錄表、
      臺灣高雄地方法院檢察署刑案查註紀錄表各一份在卷可查
      ，其於有期徒刑執行完畢後五年內，再犯本件有期徒刑以
      上之二罪，均為累犯，應依刑法第四十七條之規定，除法
      定本刑無期徒刑，依法均不得加重外，其餘部分均依法加
      重其刑，販賣第二級毒品部分，併與前開加重規定，依法
      遞加之。被告丁○○所犯之販賣第二級毒品罪行，因其為
      警查獲後，供出該毒品來源為被告甲○○，而由警方破獲
      起訴，爰依毒品危害防制條例第十七條之規定，減輕其刑
      ，併與前開加重部分，依法先加後減之。被告丁○○所犯
      之意圖販賣而持有第一級毒品罪行，因其為警查獲後，供
      出毒品來源為被告己○○，而由警方破獲起訴，爰依毒品
      危害防制條例第十七條之規定，減輕其刑，併與前開加重
      部分，依法先加後減之。爰審酌被告丁○○明知第一、二
      級毒品戕害人體身心健康非輕，卻為圖獲利，而意圖販賣
      而持有第一級毒品及連續販賣第二級毒品，且於本院審理
      時飾詞否認犯行，欲圖卸責，行為有所不當，惟念其曾於
      警詢中坦承部分犯行，而販賣之次數僅二次，數量亦非甚
      鉅，復衡其犯罪之動機、目的、手段、所生之危害，及檢
      察官以被告犯後態度不佳，請求從重量刑等一切情狀，量
      處如主文所示之刑，並定其應執行之刑，以資懲儆。查獲
      扣案之第一級毒品海洛因二十包（驗後合計淨重一六八點
      四二公克，另有直接包裝毒品而殘有第一級毒品海洛因於
      上不可完全析離之夾鏈袋二十只），及查獲扣案之殘有第
      一級毒品海洛因於上不可完全析離之電子磅秤及研磨機各
      一台（係被告用以量秤分裝第一級毒品海洛因以供販賣之
      物，其上已沾染第一級毒品海洛因無法加以分離，有高雄
      醫學大學附設中和紀念醫院鑑定報告二紙附卷可稽，應視
      之為毒品），均係被告丁○○所有用以供販賣之第一級毒
      品，均應依毒品危害防制條例第十八條第一項前段之規定
      ，沒收銷燬之。查獲扣案之第二級毒品甲基安非他命一包
      （驗後毛重零點四公克，另有直接包裝毒品而殘有第二級
      毒品甲基安非他命於上不可完全析離之夾鏈袋一只），及
      第二級毒品甲基安非他命四十四包（驗後毛重四一二點五
      公克，另有直接包裝毒品而殘有第二級毒品甲基安非他命
      於上不可完全析離之夾鏈袋四十四只），均係被告丁○○
      所有供販賣所用之第二級毒品，均應依毒品危害防制條例
      第十八條第一項前段之規定，沒收銷燬之。又被告丁○○
      因販賣第二級毒品所得之財物一千元，雖未扣案，然此係
      被告丁○○與戊○○共同販賣第二級毒品所得之財物，應
      依毒品危害防制條例第十九條第一項之規定，併予宣告連
      帶沒收之，如全部或一部不能沒收時，應以其財產抵償之
      。另扣案摻有海洛因之香煙七支、分裝袋五百個、計算機
      一臺、行動電話機二支、吸食器一組、玻璃球三支、記事
      本一本，則因不能證明與本案有關，自應退回由移案機關
      另為適法之處理。
（四）核被告戊○○所為，係犯毒品危害防制條例第四條第二項
      販賣第二級毒品罪。被告戊○○持有第二級毒品甲基安非
      他命之低度行為，已為販賣之高度行為所吸收，不另論罪
      。被告戊○○與丁○○二人，就販賣第二級毒品之犯行，
      有犯意聯絡、行為分擔，為共同正犯。又被告戊○○先後
      二次販賣行為，時間緊接，方法相同，觸犯構成要件相同
      之罪，顯係基於概括犯意反覆為之，為連續犯，應依刑法
      第五十六條規定論以一罪，除法定本刑無期徒刑，依法不
      得加重外，其餘部分依法加重其刑。又被告戊○○係聽從
      丁○○之命而共同出售第二級毒品，其販賣之對象僅有一
      人，所販賣之甲基安非他命數量亦非甚鉅，與一般大盤或
      中盤毒販對於社會之危害程度重大尚有不同，且其參與之
      構成要件行為並非甚為重要，所獲利益低微，依其犯罪情
      狀顯有可憫恕之情形，認量處最低法定刑度，猶屬過重，
      客觀上足以引起一般人之同情，是就其上開販賣第二級毒
      品之犯行，爰依刑法第五十九條之規定酌減其刑，併與前
      開加重規定，依法先加後減之。爰審酌被告戊○○明知第
      二級毒品戕害人體身心健康非輕，卻為圖獲利，而連續販
      賣第二級毒品，且於本院審理時飾詞否認犯行，欲圖卸責
      ，行為有所不當，惟念其曾於警詢中坦承部分犯行，且僅
      係擔任次要角色，所獲利益較少，復衡其犯罪之動機、目
      的、手段、所生之危害，及檢察官以被告犯後態度不佳，
      請求從重量刑等一切情狀，量處如主文所示之刑，以資懲
      儆。查獲之第二級毒品甲基安非他命一包（驗後毛重零點
      四公克，另有直接包裝毒品而殘有第二級毒品甲基安非他
      命於上不可完全析離之夾鏈袋一只）及第二級毒品甲基安
      非他命四十四包（驗後毛重四一二點五公克，另有直接包
      裝毒品而殘有第二級毒品甲基安非他命於上不可完全析離
      之夾鏈袋四十四只），均係共犯丁○○所有供販賣之第二
      級毒品，均應依毒品危害防制條例第十八條第一項前段之
      規定，沒收銷燬之。又被告戊○○因販賣第二級毒品所得
      之財物一千元，雖未扣案，然此係被告戊○○與丁○○共
      同販賣第二級毒品所得之財物，應依毒品危害防制條例第
      十九條第一項之規定，併予宣告連帶沒收之，如全部或一
      部不能沒收時，應以其財產抵償之。
（五）核被告己○○與被告丁○○達成買賣毒品之合意，進而攜
      帶毒品前往約定地點，而遭警查獲，核其所為，係犯毒品
      危害防制條例第四條第一項、第六項之販賣第一級毒品未
      遂罪。被告己○○持有第一級毒品海洛因之低度行為，已
      為販賣之高度行為所吸收，不另論罪。又被告己○○已著
      手於犯罪行為之實施而不遂，為未遂犯，爰依刑法第二十
      六條前段之規定，減輕其刑。爰審酌被告己○○明知第一
      級毒品戕害人體身心健康非輕，卻為圖獲利，而販賣為數
      不少之第一級毒品，且犯罪後飾詞否認犯行，欲圖卸責，
      未見悔意，復衡其犯罪之動機、目的、手段、所生之危害
      ，及檢察官以被告犯後態度不佳，請求從重量刑等一切情
      狀，量處如主文所示之刑，以資懲儆。查獲之第一級毒品
      海洛因二包（驗後合計淨重三三九點四二公克，另有直接
      包裝毒品而殘有第一級毒品海洛因於上不可完全析離之塑
      膠袋及夾鏈袋各一只），係被告己○○所有供販賣所用之
      第一級毒品，應依毒品危害防制條例第十八條第一項前段
      之規定，沒收銷燬之。另扣得滲有海洛因之香煙一支及現
      金六十四萬三千五百元，均不能證明與本案有關，應退回
      由移案機關另為適法之處理。
參、不另為無罪之諭知：
一、公訴意旨略以：
（一）被告丁○○另涉嫌意圖牟利，而基於販賣第二級毒品安非
      他命之概括犯意，以門號0000000000號行動電
      話為聯絡工具，自九十二年七月間起，連續在高雄市○鎮
      區○○街十二號五樓住處等處，以一小包五千元不等之價
      格，販賣第二級毒品安非他命予綽號「阿林」、「阿東」
      、「阿福」不詳姓名男子；及於九十二年七月二十日，在
      上開住處，與戊○○共同以一小包一千元之價格，販賣第
      二級毒品安非他命予綽號「阿妹」之人，因認被告丁○○
      尚有涉犯販賣第二級毒品犯行云云。
（二）被告丁○○另涉嫌意圖牟利，於九十二年七月二十日，在
      上開住處，與被告戊○○基於犯意聯絡，共同以一小包一
      千元之價格，販賣第二級毒品安非他命予綽號「阿妹」之
      人，因認被告丁○○、戊○○尚有涉犯販賣第二級毒品犯
      行云云。
二、按犯罪事實應依證據認定之，無證據不得認定犯罪事實；被
    告或共犯之自白，不得作為有罪判決之唯一證據，仍應調查
    其他必要之證據，以察其是否與事實相符，刑事訴訟法第一
    百五十四條第二項及第一百五十六條第二項分別定有明文。
    又認定犯罪事實，所憑之證據，雖不以直接證據為限，間接
    證據亦包括在內，然無論直接或間接證據，其為訴訟上之證
    明，須於通常一般之人均不致於有所懷疑，而得確信其為真
    實之程度者，始得據之為有罪之認定，倘其證明尚未達到此
    一程度，而有合理性懷疑之存在時，即無從為有罪之認定，
    根據「罪證有疑，利於被告」之證據法則，即不得遽為不利
    於被告之認定（最高法院著有七十六年臺上字第四九八六號
    判例可資參照）；再按犯罪事實之認定，應憑真實之證據，
    倘證據是否真實尚欠明顯，自難以擬制推測之方法，為其判
    斷之基礎，而認定犯罪事實之證據係指足以認定被告確有犯
    罪行為之積極證據而言，該項證據自須適合於被告犯罪事實
    之認定，始得採為斷罪資料（最高法院五十三年臺上字第六
    五六號及二十九年上字第三一０五號判例可資參照）。
三、經查：
（一）上開公訴人所指之丁○○涉嫌販賣第二級毒品安非他命予
      綽號「阿林」、「阿東」、「阿福」不詳姓名男子之犯行
      ，僅有被告丁○○於警詢中之自白，並無其他相當之補強
      證據可資證明，而被告丁○○於偵訊及本院審理中，均否
      認上開犯行，自難僅憑其於警詢中之自白而認被告丁○○
      確有上開犯行。公訴人所指被告丁○○此部分之犯罪不能
      證明，本應為無罪之諭知，然因公訴人認此與前開論罪部
      分有連續犯之一罪關係，爰不另為無罪之諭知。
（二）上開公訴人所指被告丁○○及戊○○二人，涉嫌於九十二
      年七月二十日，在上開住處，共同以一小包一千元之價格
      ，販賣第二級毒品安非他命予綽號「阿妹」之人之犯行，
      ，僅有被告戊○○於警詢中之自白，並無其他相當之補強
      證據可資證明，而被告戊○○及丁○○二人，於偵訊及本
      院審理中，均否認上開犯行，自難僅憑被告戊○○於警詢
      中之自白，即認被告丁○○及戊○○二人確有上開犯行。
      公訴人所指此被告丁○○及戊○○二人之犯罪均不能證明
      ，本均應為無罪之諭知，然因公訴人認此被告二人此部分
      之犯行分別與本院前開論罪部分有連續犯之一罪關係，爰
      均不另為無罪之諭知。
肆、至檢察官以被告己○○涉嫌與林元鴻、陳志惠二人，共同基
    於販賣第一級毒品海洛因之概括犯意聯絡，由己○○在大陸
    地區買入海洛因，而於九十三年五月間某日，由陳志惠及林
    元鴻在高雄縣鳳山市販賣第一級毒品海洛因予沈奇龍，因認
    與本院前開論罪部分有裁判上之一罪關係而聲請併辦（臺灣
    高雄地方法院檢察署九十四年度偵緝字第二二七二號）。惟
    觀諸公訴人所指上開併辦部分犯嫌，與本件論罪犯行，相距
    將近十月，且犯罪手法有所差異，而被告己○○亦否認本案
    及併案犯行，自難認兩者間有連續犯之一罪關係，應退由移
    案機關另為適法之處理，附此敘明。
據上論斷，應依刑事訴訟法第二百九十九條第一項前段，毒品危
害防制條例第四條第一項、第二項、第六項、第五條第一項、第
十七條、第十八條第一項前段、第十九條第一項，刑法第十一條
、第二十八條、第五十六條、第二十六條、第五十一條第五款、
第五十九條，判決如主文。
本案經檢察官丙○○到庭執行職務。
中    華    民    國    95    年    2     月    3     日
                  鳳山刑事第一庭  審判長法  官  陳志銘
                                        法  官  林芳華
                                        法  官  林勇如
以上正本證明與原本無異。
如不服本判決，應於收受送達後10日內向本院提出上訴書狀。
中    華    民    國    95    年    2     月    6     日
                                        書記官  許雅惠
附錄本案論罪科刑法條全文：
毒品危害防制條例第四條
製造、運輸、販賣第一級毒品者，處死刑或無期徒刑；處無期徒
刑者，得併科新台幣一千萬元以下罰金。
製造、運輸、販賣第二級毒品者，處無期徒刑或七年以上有期徒
刑，得併科新台幣七百萬元以下罰金。
製造、運輸、販賣第三級毒品者，處五年以上有期徒刑，得併科
新台幣五百萬元以下罰金。
製造、運輸、販賣專供製造或施用毒品之器具者，處一年以上七
年以下有期徒刑，得併科新台幣一百萬元以下罰金。
前四項之未遂犯罰之。
毒品危害防制條例第五條
意圖販賣而持有第一級毒品者，處無期徒刑或十年以上有期徒刑
，得併科新臺幣七百萬元以下罰金。
意圖販賣而持有第二級毒品者，處五年以上有期徒刑，得併科新
臺幣五 百萬元以下罰金。
意圖販賣而持有第三級毒品者，處三年以上十年以下有期徒刑，
得併科新臺幣三 百萬元以下罰金。
意圖販賣而持有第四級毒品或專供製造、施用毒品之器具者，處
一年以上七年以下有期徒刑，得併科新臺幣一百萬元以下罰金。


司法院資訊處製作；財團法人民間司法改革基金會備份。
